臺灣桃園地方法院民事簡易判決
109年度桃簡字第2089號
原      告  姜林靜惠即禾濰室內裝修企業社

被      告  人本照明有限公司

法定代理人  黃美文  
訴訟代理人  于振中  
上列當事人間請求給付工程款事件，本院於民國111 年1月27日
言詞辯論終結，判決如下：
    主      文
一、被告應給付原告新臺幣10,689元，及自民國一○九年十一月
    六日起至清償日止，按週年利率百分之五計算之利息。
二、確認被告持有由原告所簽發如附表四所示之本票，對原告之本票債權不存在。
三、被告應將如附表四所示之本票一紙返還原告。 
四、原告其餘之訴駁回。
五、訴訟費用由被告負擔百分之四，餘由原告負擔。
六、本判決第一項、第三項均得假執行。
    事實及理由
壹、程序部分：
    按關於財產權之訴訟，其標的之金額或價額在新臺幣50萬元
    以下者，適用本章所定之簡易程序。法院適用簡易程序，當
    事人不抗辯而為本案之言詞辯論者，視為已有前項之合意。
    民事訴訟法第427 條第1 項、第4 項分別定有明文。查，本
    件原告訴之聲明第1 項請求被告給付324,203元及法定遲延
    利息；第2項請求確認票面金額250,000元之本票債權不存在
    ，是本件訴訟標的價額已逾50萬元，而非屬民事訴訟法第42
    7 條第1 、2 項所規定之情形，惟兩造不抗辯本院適用簡易
    程序而為本案之言詞辯論，則視為已有適用簡易程序之合意
    ，合先敘明。
貳、實體部分：
一、原告主張：原告前於民國109年9月7日，就被告位在桃園市○
    ○區○○路00號1樓之房屋（下稱系爭房屋）之裝修工程，提供
    報價日期為109年9月7日之估價單（下稱系爭估價單），並
    與被告簽立裝修工程承攬合約書而成立承攬契約(下稱系爭
    承攬契約)，原告並簽立如附表四所示之本票1紙（下稱系爭
    本票）交與被告，以作為系爭承攬契約之履約保證金，由原
    告負責裝修系爭房屋，並約定系爭承攬契約之工程款為新臺
    幣（下同）835,872元，然於系爭承攬契約之施工期間，被
    告多次向原告要求修改、追加其他工程項目，致原告於系爭
    承攬契約外，額外施作如附表二、三各編號所示之施工內容
    ，另因修改工程項目而減少施作如附表一各編號所示之工程
    項目，嗣原告完成系爭房屋之裝修工程而結算工程款後，總
    工程款應為1,074,203元，扣除被告已給付之750,000元後，
    被告尚應給付324,203元，然被告積欠上開款項，且屢經原
    告催討，被告均置之不理，更以非系爭承攬契約之工程項目
    有瑕疵等為由，拒不歸還系爭本票。爰依系爭承攬契約、追
    加工程承攬契約及民法承攬之法律關係，提起本件訴訟，並
    聲明：㈠被告應給付原告324,203元，及自109年10月22日起
    至清償日止，按週年利率5%計算之利息。㈡確認被告所持有
    之系爭本票，對於原告之票據債權不存在。㈢被告應將系爭
    本票返還與原告。
二、被告則以：被告與原告就系爭房屋之裝修費用係約定為835,
    872元，且原告於簽訂系爭承攬契約時曾向被告保證上開款
    項已有多預估10％之價金，日後不會再向被告追加工程項目
    金額，又系爭承攬契約中亦有規定原告追加其他工程項目需
    取得被告書面或電磁資訊之確認，然被告除就附表二編號13
    所示大門換鎖1,500元及編號15所示玻璃費用中之41,389元
    之工程內容，有事先告知被告並取得被告之同意而施作外，
    其餘附表二、三各編號所示之施工內容，原告在施作前均未
    曾向被告告知相關之單價及取得被告之同意，故此部分之施
    工內容及追加項目非屬兩造合意之範圍，被告對該部分自無
    支付款項之義務。另原告施工品質不佳且偷工減料，亦有多
    處瑕疵未修補，致被告需另外招工修補瑕疵而支出修繕費用
    及受有營業損失等，因而扣留系爭本票以作賠償等語，資為
    抗辯。並聲明：原告之訴駁回。
三、本院得心證之理由：
　㈠系爭承攬契約之工程費用部分：
　⒈兩造於109年9月7日，就系爭房屋之裝修工程訂立系爭承攬契
    約，由原告負責裝修系爭房屋，兩造復約定系爭承攬契約之
    工程款係依系爭估價單之內容為835,872元等情，有桃園桃
    大泰極室內設計裝修工程合約書、系爭估價單、工班時程表
    、設計圖等（見本院卷一第6至14頁、第17至26頁）在卷可
    稽，復為被告所不爭執（見本院卷二第97至98頁、第136至1
    37頁）；又附表一各編號所示之工程項目並未實際施作，此
    部分之工程費用共148,672.5元（計算式詳如附表一）應自
    系爭承攬契約中扣除乙情，亦為原告所自認（見本院卷二第
    58至59頁），是此部分之事實，均應先堪以認定。
  ⒉按當事人主張有利於己之事實者，就其事實有舉證之責任，
    民事訴訟法第277 條定有明文。又民事訴訟如係由原告主張
    權利者，應先由原告負舉證之責，若原告先不能舉證，以證
    實自己主張之事實為真實，即令被告就其抗辯事實不能舉證
    ，或其所舉證據尚有疵累，亦應駁回原告之請求，最高法院
    108 年台上字第1048號民事判決參照。次按承攬者，乃當事
    人約定，一方為他方完成一定之工作，他方俟工作完成，給
    付報酬之契約。關於承攬契約之成立，民法未設特別規定，
    依債編通則之規定，自須當事人雙方就承攬必要之點，即「
    完成一定之工作」與「給付報酬」兩項要素，意思表示一致
    ，始能成立。倘當事人對於完成之工作內容及報酬數額之意
    思表示未能一致，自無從成立承攬契約，最高法院104 年台
    上字第2396號民事判決參照。原告主張除就附表二編號13所
    示之大門換鎖1,500元及編號15所示之玻璃費用中之41,389
    元之工程項目外，兩造就其餘附表二、三各編號所示之施工
    內容亦有達成合意，被告就該部分亦應支付工程款，然為被
    告所否認，揆諸上開說明，自應由原告負責舉證證明兩造就
    上開工程項目達成合意。經查：
　⑴就附表二編號1至12及編號14所示工程內容部分：
　　原告雖主張如附表二編號1至12及編號14所示之工程內容均
    有實際施作，被告應給付此部分之工程費用等語（見本院卷
    一第140頁，卷二第46至55頁），並提出通訊軟體對話紀錄
    （見本院卷二第46至55頁）為憑。經查，系爭承攬契約第8
    條規定：工程追加減：⒉合約各項購料或派工項目乙方（即
    原告）均須取得甲方（即被告）書面或電磁資訊確認始可購
    料或派工乙情，有系爭承攬契約（見本院卷一第8頁）在卷
    可佐；再參以兩造在訂立系爭承攬契約時，就系爭房屋之裝
    修工程之總價為何多所討論乙情，亦為兩造所不爭執（見本
    院卷一第139頁背面至第140頁），可認被告基於個人財務預
    算之規劃，就系爭房屋裝修工程之金額，已與原告在系爭承
    攬契約及系爭估價單上明確約定，並透過系爭承攬契約第8
    條之規定而限制原告施作未經同意之工程項目。本院觀諸附
    表二編號1至12及編號14所示工程內容均未曾記載於系爭估
    價單中（見本院卷一第11至13頁），原告並於本院詢問時自
    認：因為工程的進度很趕，而且這些工程項目要到結算時，
    師傅才會向我報價，我沒有先跟被告說及取得被告的同意，
    我是最後結算時才跟被告講說這些總共要多少錢等語（見本
    院卷二第166頁），足見原告在施作如附表二編號1至12及編
    號14所示工程內容前，並未將相關工程內容之價格告知被告
    ，亦未事先取得被告之同意即逕自施作該等工程內容，自難
    認兩造就如附表二編號1至12及編號14所示之工程內容有達
    成合意，則原告請求被告支付如附表二編號1至12及編號14
    所示之工程內容費用，應屬無據，不應准許。
　⑵就附表二編號13所示追加大門換鎖及編號15所示追加玻璃費
    用部分：
　①附表二編號13所示追加大門換鎖1,500元及編號15所示追加玻
    璃費用中之41,389元部分係經被告同意而施作乙情，有萬象
    藝術玻璃銷貨單及通訊軟體對話紀錄截圖（見本院卷一第15
    3至154頁，卷二第53、55頁）在卷可稽，並為被告所不爭執
    （見本院卷二第134、137、140頁），則原告請求被告支付4
    2,889元（計算式：1,500＋41,389＝42,889），為有理由，應
    予准許。
　②原告雖另主張如附表二編號15所示追加之廢棄物清運費8,000
    元及大門特殊調漆費用2,000元，亦應由被告支付等語（見
    本院卷二第54頁），然為被告所否認（見本院卷二第166頁
    背面），且原告復於本院訊問時自陳：沒有證據可以證明被
    告有同意給付該等費用等語（見本院卷二第166頁背面至第1
    67頁），顯與系爭承攬契約第8條之約定內容不符；再參以
    原告迄於言詞辯論終結時均未提供相關事證可認被告有同意
    支付該筆款項，顯見兩造事前就上開廢棄物清運費8,000元
    及大門特殊調漆費用2,000元並未約定由被告負擔，則原告
    請求被告支付該筆費用10,000元，亦屬無據，不應准許。　
　⑶就附表三編號1所示追加燈具出線口及編號2所示追加開關出
    線口費用部分：
　　被告雖辯稱該等費用應包含在系爭估價單內等語（見本院卷
    二第133頁）。查，兩造就系爭房屋之燈具裝設雖曾約定如
    系爭估價單所示，然於109年9月21日又就系爭房屋之燈具裝
    設位置進行討論而修改，被告並傳送修改後之燈具裝設位置
    圖與原告乙情，有系爭估價單之燈具位置配置圖及通訊軟體
    對話紀錄（見本院卷一第21頁、第68至69頁，卷二第30頁至
    31頁）在卷可稽；復參以燈具出線口及開關出線口之單價亦
    已記載於系爭估價單中，且系爭估價單中亦有記載依圖面標
    示數量為準（見本院卷一第11頁），而被告既然修改系爭房
    屋之燈具裝設位置，堪認已有同意給付增加之費用，則原告
    請求被告應給付燈具出線口費用10,000元及開關出線口費用
    1,800元，為有理由，應予准許。
　⑷就附表三編號3所示追加插座出線口費用部分：
　　原告雖主張系爭估價單原先記載插座出線口8處及監視器出
    線口5處，後將監視器出線口合併至插座出線口而一起計價
    等語（見本院卷二第32頁）。然查，原告並未提出任何可認
    被告有同意支付追加插座出線口費用之事證，且為被告所否
    認（見本院卷二第158頁），則依系爭承攬契約第8條之約定
    ，原告請求被告支付該筆費用1,200元，應屬無據，不應准
    許。　
　⑸就附表三編號4所示追加鑽牆及水泥固定工資部分：
　　原告雖主張鑽牆及水泥固定工資於系爭估價單上遭被告刪除
    ，然有備註依實際施工狀況計費等語，並提出系爭估價單為
    憑（見本院卷一第11頁，卷二第33頁）。查，系爭估價單上
    雖就鑽牆及水泥固定工資有記載施工單價為3,500元，並註
    明依實際施工狀況計費（見本院卷一第11頁），然合計費用
    欄內係記載0元，且原告嗣後提出之報價單之計價標準，亦
    與系爭估價單不同（見本院卷二第33頁），被告亦否認知悉
    要增加工程費用等語（見本院卷二第133、158頁），再參以
    原告迄於言詞辯論終結前均未提出有事先告知被告將施作此
    部分之工程及相關費用之事證，是依系爭承攬契約第8條之
    約定，原告請求被告支付該筆費用1,200元，應屬無據，不
    應准許。
　⑹就附表三編號5所示追加燈具安裝費用部分：
　　原告雖主張於系爭估價單上有記載依實際施工狀況計費等語
    ，並提出系爭估價單為憑（見本院卷一第11頁，卷二第33頁
    ）。查，原告提出之系爭估價單上係記載燈具安裝6,000元
    ，並未明確列出其內各細項之內容及金額，而後雖有視實際
    安裝狀況計費之備註（見本院卷一第11頁），惟原告於本院
    詢問時自認：事前並未將各項施工之計費標準及數量告知被
    告等語（見本院卷二第166頁），且被告亦否認知悉上開燈
    具安裝之追加費用（見本院卷二第133、158頁），顯與系爭
    承攬契約第8條之約定內容不符，原告復未舉證證明被告同
    意給付燈具安裝價差8,770元，則原告請求被告應給付燈具
    安裝價差8,770元，自無理由。
　⑺就附表三編號6所示追加消防感知器費用部分：
　　原告雖主張係依被告之請求而加裝消防感知器等語，並提出
    通訊軟體對話紀錄截圖為憑（見本院卷二第34頁）。經查，
    系爭估價單上並未記載消防感知器之費用（見本院卷一第11
    頁），且原告於本院詢問時亦自認沒有將此部分費用事先告
    知被告並取得同意等語（見本院卷二第166頁），被告復否
    認知悉此加裝需增加工程費用（見本院卷二第133、158頁）
    ，堪認與系爭承攬契約第8條之約定內容不符，原告復未舉
    證證明被告同意給付消防感知器費用200元，則原告請求被
    告應給付消防感知器費用200元，自無理由。
  ⑻就附表三編號7所示追加收銀吧台費用部分：
　　被告雖抗辯此部分費用應包含在系爭估價單內等語（見本院
    卷二第133頁）。查，兩造原先約定施作之工程內容為桌面6
    .5尺寬乙情，有系爭估價單及施工圖面（見本院卷一第23頁
    ）在卷可參，然被告嗣後變更設計而要求加寬桌面尺寸乙情
    ，有通訊軟體對話紀錄截圖（見本院卷二第35頁、第165頁
    背面）在卷可參，而原告計價之收費標準為每尺4,800元乙
    情，亦有明確記載於系爭估價單上（見本院卷一第11頁），
    則被告變更上開設計時即可知悉收費標準及變更後之施工費
    用金額，可認被告已向原告表示同意支付此部分之修改費用
    ，故原告請求被告給付收銀吧台之差額4,800元，應屬有據
    。
　⑼就附表三編號8所示追加橢圓置衣展示台費用部分：
　　原告主張被告變更橢圓置衣展示台之尺寸而應給付額外之費
    用等語，並提出通訊軟體對話紀錄截圖（見本院卷二第36至
    38頁）為佐。被告雖抗辯尺寸增加不一定會增加費用等語（
    見本院卷二第133頁）。經查，橢圓置衣展示台之尺寸原先
    約定為12尺乙情，有系爭估價單（見本院卷一第11頁）在卷
    可參，後兩造更改設計成16尺乙情，有通訊軟體對話紀錄截
    圖（見本院卷二第37至38頁）附卷可佐，足見被告事前已知
    悉橢圓置衣展示台在修改後會增加4尺，則施作之工程費用
    亦將因應增加之長度而有不同。惟觀諸系爭估價單上原係記
    載施作單價為每尺3,500元（見本院卷一第11頁），原告嗣
    後卻變更施作單價為每尺4,500元乙情，有報價單（見本院
    卷二第36頁）在卷可參，顯見原告已更改施工之計費標準，
    然觀諸兩造之通訊軟體對話紀錄均未見原告有將更改後之計
    費單價通知被告（見本院卷二第37至38頁），自難認被告事
    前知悉並同意支付以每尺4,500元計付之費用。故被告僅得
    在14,000元（計算式：4×3,500＝14,000）之範圍內請求被告
    給付橢圓置衣展示台之差額，逾此部分，則無理由，應予駁
    回。
　⑽就附表三編號9所示追加樓梯間封板費用部分：
　　原告雖主張樓梯間封板在系爭估價單上有備註依照實際狀況
    計價等語（見本院卷二第39頁），然為被告所否認（見本院
    卷二第133頁）。經查，樓梯間封板之施工項目在系爭估價
    單上係記載「已含木作內」，而未備註依照實際狀況計價乙
    情，有系爭估價單（見本院卷一第12頁）在卷可參，顯與原
    告上開所述不符；復參以系爭估價單上就樓梯間封板施作之
    單價亦未標註任何金額，而原告於本院詢問時亦自認：我施
    作之前沒有先通知被告及取得同意等語（見本院卷二第166
    頁），亦與系爭承攬契約第8條之約定不符，是被告抗辯樓
    梯間封板已包含在系爭估價單所述之木作範圍內，應非子虛
    ，則原告請求被告給付樓梯間封板費用9,100元，應屬無據
    ，不應准許。
　⑾就附表三編號10所示追加大門膠合玻璃等費用部分：
　　原告雖主張大門膠合玻璃等費用係經被告要求而施作等語（
    見本院卷二第40頁）。然查，原告於本院詢問時雖供稱：我
    有口頭向被告告知過，但沒有證據可以證明等語（見本院卷
    二第166頁背面），復為被告所否認（見本院卷二第166頁背
    面），又參以系爭估價單上所載施作大門膠合玻璃等項目之
    單價與原告嗣後提出之報價單內容相異甚大（見本院卷二第
    40頁），原告復未提出任何事證可資證明被告同意給付該等
    追加費用，揆諸系爭承攬契約第8條之約定，原告請求被告
    給付大門膠合玻璃等費用33,900元，洵屬無據。
　⑿就附表三編號11所示追加清潔費用部分：
　　查，原告起訴時雖主張被告嗣後有請原告進行清潔，故應再
    額外給付清潔費用7,000元等語（見本院卷二第41頁），惟
    後於本院詢問時改主張僅請求系爭估價單所載之7,000元，
    其餘部分捨棄不請求等語（見本院卷二第165頁背面），復
    為被告所不爭執（見本院卷二第166頁），足見原告捨棄此
    部分之請求，自無不可。
　⒀就附表三編號12所示追加油漆費用部分：　
　　原告雖主張被告於系爭承攬契約施工過程中推翻系爭估價單
    上所載油漆之工法及漆種，致增加額外之油漆費用等語，並
    提出通訊軟體對話紀錄截圖（見本院卷二第41至42頁）在卷
    可參，然為被告所否認（見本院卷二第133頁）。經查，系
    爭估價單係記載以坪數及隔間牆等大小作為計算費用之基準
    ，且備註欄內亦僅有記載「石壁凹凸面較最後一次樣版再厚
    一些（施工時岩壁深淺由屋主確認）」等情，有系爭估價單
    （見本院卷一第12頁）在卷可參，顯見原告在估價系爭房屋
    之油漆費用時，並未明確列出其內各細項之內容及金額，且
    係以坪數大小等範圍作為計費標準，然原告嗣後提出之估價
    單上記載之項目、金額均與系爭估價單不同（見本院卷二第
    43頁），被告亦抗辯事先對於上開費用並不知悉等語（見本
    院卷二第133頁），已難認原告事先有告知被告此部分須增
    加工程費用。此外，原告復未舉證證明被告知悉並同意支付
    上開追加油漆費用26,075元，則原告此部分之請求，應屬無
    據。
　⒊從而，系爭房屋之裝修工程費用應為760,689元（計算式：83
    5,872＋1,500＋41,389＋10,000＋1,800＋4,800＋14,000－148,672
    .5＝760,689，小數點後四捨五入），經扣除被告已給付之75
    0,000元後，被告尚應給付10,689元（計算式：760,689－750
    ,000＝10,689），故原告請求被告給付10,689元，為有理由
    ，應予准許。
　⒋末按給付給付無確定期限者，債務人於債權人得請求給付時
    ，經其催告而未為給付，自受催告時起，負遲延責任。其經
    債權人起訴而送達訴狀，或依督促程序送達支付命令，或為
    其他相類之行為者，與催告有同一之效力；又遲延之債務，
    以支付金錢為標的者，債權人得請求依法定利率計算之遲延
    利息，而應付利息之債務，其利率未經約定，亦無法律可據
    者，週年利率為5 ％，民法第229 條第2 項、第233 條第1 
    項前段及第203 條分別定有明文。查，本件原告請求被告給
    付10,689元部分，係以支付金錢為標的，且未約定利息，又
    依系爭承攬契約書第6點之記載，被告應於驗收完成後3日內
    給付上開工程款項，故屬不確定期限之債務，是被告應自受
    催告時起，始負遲延責任，則原告就上述得請求之金額，得
    請求自起訴狀繕本送達被告之翌日即109 年11 月6日（見本
    院卷一第112頁）起至清償日止，按年息5 ％計算之利息，同
    屬有據。逾此部分，則無理由，應予駁回。
  ㈡系爭本票部分：
　　原告於109年9月7日依照系爭承攬契約之約定，簽發系爭本
    票作為履約保證金而交與被告乙情，有上開承攬契約書及系
    爭本票（見本院卷一第27頁）在卷可參，復為被告所不爭執
    （見本院卷一第129頁），顯見系爭本票之原因關係為系爭
    房屋之裝修工程無疑。而被告抗辯原告施作系爭房屋之裝修
    工程有品質不佳、偷工減料等瑕疵存在，故依照系爭承攬契
    約之約定而沒收作為履約保證金之系爭本票，並提出通訊軟
    體對話紀錄截圖及照片（見本院卷一第129、167、170頁、
    第173至183頁，卷二第160至163頁）為佐。經查，被告雖抗
    辯原告就系爭房屋之裝修工程有違約等情事，然為原告所否
    認（見本院卷二第90至91頁），且原告就被告所指之油漆等
    瑕疵已於109年10月14日進行修補乙情，亦有現場照片（見
    本院卷二第93至94頁）在卷可佐；再參以被告提出其事後修
    補完之系爭房屋開幕歡慶照片，亦未見系爭房屋之裝修工程
    有何明顯而為一般常情所不能接受之瑕疵存在（見本院卷二
    第60至65頁、第93至94頁），被告復於言詞辯論終結前仍未
    提出系爭房屋在原告修補後尚有何與系爭承攬契約不符之瑕
    疵存在，被告顯未盡舉證之責，自難單以被告所述據為不利
    原告之認定。此外，原告迄於言詞辯論終結期日，均未提出
    任何事證可認原告就系爭房屋之裝修工程應對被告負有何種
    債務及各項債務之金額，則原告主張被告持有原告所簽發如
    附表所示之本票債權不存在及被告應將系爭本票返還予原告
    ，均為有理由。
四、綜上所述，原告依系爭承攬契約、追加工程承攬契約及民法
    承攬之法律關係，請求被告給付10,689元，及自109 年11月
    6日起至清償日止，按週年利率5%計算之利息，及請求確認
    被告持有原告所簽發如附表所示之本票債權不存在暨被告應
    將系爭本票返還予原告，核有理由，均應予准許。至原告逾
    此範圍之請求，為無理由，應予駁回。
五、本件事證已臻明確，兩造其餘之攻擊或防禦方法及所舉證據
    ，經本院斟酌後，認為均不足以影響本判決之結果，爰不逐
    一論列，附此敘明。
六、本件原告請求被告給付工程款項及返還票據之勝訴部分，係
    就民事訴訟法第427 條適用簡易訴訟程序所為被告敗訴之判
    決，爰依同法第389 條第1 項第3 款規定，職權宣告假執行
    。
七、訴訟費用負擔之依據：民事訴訟法第79條。
中　　華　　民　　國　　111 　年　　3 　　月　　9 　　日
                  桃園簡易庭  法  官  顏嘉漢
以上為正本係照原本作成。
如不服本判決，應於送達後20日內，向本院提出上訴狀並表明上
訴理由，如於本判決宣示後送達前提起上訴者，應於判決送達後
20日內補提上訴理由書（須附繕本）。
如委任律師提起上訴者，應一併繳納上訴審裁判費。   
中　　華　　民　　國　　111 　年　　3 　　月　　9 　　日
                              書記官  楊上毅
附表一：
編號 原施工項目 (新臺幣) 追減項目 (新臺幣) 1 監視器出線與查線(含主機線拉線)：800元×5處＝4,000元。 4,000元  2 ⑴不規則圓弧造型天花板(台製永新防蟲角材＋可彎曲板)：6,000元×23坪＝138,000元。 ⑵不規則圓弧造型壁面(台製永新防蟲角材＋可彎曲板)：3,000元×30尺＝90,000元。 ⑴不規則圓弧造型天花板(台製永新防蟲角材＋可彎曲板)：7坪，42,000元。 ⑵不規則圓弧造型壁面(台製永新防蟲角材＋可彎曲板)：21.5尺，64,500元。 3 進門左側大鏡子鑲鏡施工(含鏡面圓弧裁切用樣板製作)： 9,000元×1式 9,000元  4 更衣間隔間牆與門片及2面鏡子鑲鏡施工(含2鏡面圓弧裁切用樣板製作)-未含2片鏡子報價：2,800元×14尺＝39,200元 26,200元 5 ⑴風華絕代塑膠地板：1,900元×25.445坪＝48,355元(原告誤算為48,360元，本院逕予更正，見本院卷二第59頁) ⑵矽利康收邊：150元×25.45坪＝3,818元(原告誤算為3,820元，本院逕予更正，見本院卷二第59頁) ⑴風華絕代塑膠地板：1.45坪，2,755元 ⑵矽利康收邊：1.45坪，217.5元 總計 148,672.5元（計算式：4,000＋42,000＋64,500＋9,000＋26,200＋2,755＋217.5＝148,672.5）  

附表二：
編號 施工內容 （新臺幣）   1 燈具線移位2,000元    2 雜項工程(廁所沖水器移位、冷熱水管管帽、二樓散熱器拆卸、更衣間門鎖安裝) 1,500元   3 小倉庫門外圓拱施工3,000元   4 大門圓拱-750cm 37,500元   5 收銀吧檯處圓拱-462cm 23,250元（原告誤算為23,300，本院逕予更正，見本院卷二第49頁）    6 吧檯背牆圓拱-217cm 11,250元（原告誤算為11,300，本院逕予更正，見本院卷二第49頁）   7 後門圓拱-200cm+332cm＝532cm 27,000元   8 廁所及更衣間層板 15,000元   9 原有平釘天花板處封崁燈孔及拉電挖天花板補孔 3,000元  10 左右兩側衣服展示矮台-含深度及高度修改費 34,000元  11 活動式圓弧小展示台 6,000元  12 吧檯背牆鏡子圓拱樣板 2,000元  13 大門換鎖 1,500元  14 大門門把安裝工資 1,500元  15 玻璃品項的追加24式(品項詳如本院卷二第54頁) 51,389元 

附表三：
編 號 追加項目 (新臺幣)  1 燈具出線口 10,000元    2 開關出線口 (附星光) 1,800元    3 插座出線口(附星光)含監視器出線 1,200元    4 配管需鑽牆及水泥固定工資 2,000元  5 燈具安裝 8,770元  6 消防感知器 200元  7 收銀吧檯 4,800元  8   置衣展示台 30,000元  9 樓梯間封板 9,100元 10 ⑴大門5+5膠合玻璃2片：20,900元 ⑵大門固定鐵框：9,000元 ⑶原雙開鐵門拆除：4,000元 11 全室細部清潔 7,000元 12 油漆工種 26,075元 

附表四：
票面金額（新臺幣） 發票日 發票人 受款人 250,000元 109年9月7日 姜林靜惠 人本照明有限公司